臺灣臺北地方法院簡易民事判決
110年度北簡字第1361號
原      告  良京實業股份有限公司

法定代理人  平川秀一郎

訴訟代理人  張思婷  
被      告  羅逸聯  

上列當事人間請求返還借款事件，本院於民國一百一十年二月二
十四日言詞辯論終結，判決如下︰
    主    文
被告應給付原告新臺幣壹拾參萬陸仟陸佰伍拾元，及其中新臺幣
壹拾壹萬陸仟參佰玖拾陸元部分，自民國九十五年十月二十五日
起至清償日止，按年息百分之十計算之利息，另自民國九十五年
十月二十五日起至清償日止，按上開利率百分之二十計算之違約
金。 
訴訟費用新臺幣壹仟肆佰肆拾元由被告負擔。
本判決得假執行。但被告如以新臺幣壹拾參萬陸仟陸佰伍拾元為
原告預供擔保，得免為假執行。
    事    實
甲、原告方面：
一、聲明：如主文第一項所示。
二、陳述略稱：
  ㈠緣被告羅逸聯前向慶豐商業銀行股份有限公司（下稱慶豐銀
    行）申請個人信用貸款，借款額度為新臺幣（下同）二十萬
    元，利率以年息百分之十計算，未按期攤還本息時，逾期六
    個月者，按上開利率百分之十，超過六個月者，就超過部分
    ，按上開利率百分之二十計算之違約金，如有任何一期未如
    期清償時，視為全部到期。
　㈡詎被告自民國九十五年十月二十四日起即未履行繳款義務，
    尚積欠本金十一萬六千三百九十六元、利息及違約金未清償
    。慶豐銀行業已將前揭借款債權讓與訴外人慶銀資產管理股
    份有限公司（下稱慶銀公司），慶銀公司復於九十八年三月
    三十一日將前揭債權讓與原告並通知被告，幾經催討，被告
    於九十五年十一月七日起至九十六年三月十二日止，共計繳
    款二萬八千元，業經抵充尚積欠十三萬六千六百五十元，及
    其中本金十一萬六千三百九十六元部分自九十五年十月二十
    五日起至清償日止，按年息百分之十計算之利息，另自九十
    五年十月二十五日起至清償日止，按上開利率百分之二十計
    算之違約金未清償，爰以本件起訴狀繕本送達再度作為債權
    讓與通知，並依消費借貸及債權讓與之法律關係提起本件訴
    訟。被告雖希望調低還款金額，但原告希望先取得執行名義
    ，日後再協商。
三、證據：提出貸款契約影本一件、交易明細查詢一件、債權讓
    與證明書影本二件、債權本金餘額明細表一件、通知函影本
    一件及被告戶籍謄本一件為證。 
乙、被告方面：被告到庭陳稱希望還款金額可以調低一點，確實
    有欠這些錢。
    理    由
一、程序方面：依原告所提貸款契約第十八條之約定，兩造合意
    以臺灣臺北地方法院為第一審管轄法院，故本院對本事件具
    有管轄權。
二、原告主張之事實，已據其提出貸款契約影本一件、交易明細
    查詢一件、債權讓與證明書影本二件、債權本金餘額明細表
    一件、通知函影本一件及被告戶籍謄本一件為證，經核對相
    關證物原本無訛，被告亦承認積欠債務之事實，堪認原告主
    張為真實。至於被告辯稱希望還款金額可以調低等語，然原
    告陳稱希望先取得執行名義，顯無意於本件判決前作何讓步
    調低還款金額，被告仍應依約負清償責任。
三、從而，原告本於消費借貸及債權讓與之法律關係，請求被告
    給付十三萬六千六百五十元及如主文第一項所示之利息、違
    約金，為有理由，應予准許。
四、本件係就民事訴訟法第四百二十七條第一項訴訟適用簡易程
    序所為被告敗訴之判決，依同法第三百八十九條第一項第三
    款規定，應依職權宣告假執行。並依同法第三百九十二條第
    二項規定，就被告敗訴部分依職權宣告被告預供擔保後，得
    免為假執行。
五、本件訴訟費用額，依後附計算書確定如主文所示金額。
六、據上論結，原告之訴為有理由，依民事訴訟法第七十八條，
    判決如主文。
中　　華　　民　　國　　110 　年　　3 　　月　　4 　　日
                              臺北簡易庭
                              法      官  文衍正
以上正本係照原本作成。
如對本判決不服，須於判決送達後二十日內向本庭（臺北市重慶
南路一段一百二十六巷一號）提出上訴狀。（須按他造當事人之
人數附繕本）。如委任律師提起上訴者，應一併繳納上訴審裁判
費。
中　　華　　民　　國　　110 　年　　3 　　月　　4 　　日
                              書  記  官  高秋芬
訴訟費用計算書：
項        目             金  額（新臺幣）        備  註 
第一審裁判費　　           1,440元
合　　　　計　　     　    1,440元